臺灣高等法院刑事判決　　　　　　　 100年度上易字第2162號
上　訴　人
即　被　告　王士忠
選任辯護人　陳鄭權律師
　　　　　　何豐行律師                                                    

上列上訴人因家庭暴力防治法之恐嚇案件，不服臺灣桃園地方法
院100年度易字第370號，中華民國100年7月28日第一審判決（起
訴案號：臺灣桃園地方法院檢察署99年度偵字第24242號），提
起上訴，因被告就被訴事實為有罪陳述，經本院聽取當事人意見
後，裁定依簡式審判程序審理後，判決如下：
    主  文
原判決撤銷。
王士忠犯恐嚇危害安全罪，處拘役拾伍日，如易科罰金，以新臺
幣壹仟元折算壹日。
    事  實
一、王士忠與梅耀君原為夫妻(2人已於民國87年7月16日離婚)，
    梅耀君則係梅耀國之妹，王士忠與梅耀國間具有家庭暴力防
    治法第3條第4款所定之家庭成員關係。緣王士忠於99年7月
    21日上午11時20分許，為取回個人物品而前往梅耀君位於桃
    園縣蘆竹鄉○○路63號8樓之住處，惟因所持鑰匙未能開啟
    上址之大門，旋要求梅耀君交付新鑰匙，2人因而發生爭執
    ，梅耀君遂於同日11時26分許以其所申辦之門號0000000000
    號行動電話撥打電話予梅耀國所持用之門號0000000000號行
    動電話，欲請其向王士忠說明更換門鎖之事，王士忠自梅耀
    君手中取得手機後，因不滿梅耀國與梅耀君自行更換上開門
    鎖，竟基於恐嚇危害安全之犯意，於上開通話時對梅耀國恫
    嚇稱：「我知道你們全家住哪裡，叫你們全家小心一點」等
    語，以此加害生命、身體之事恐嚇梅耀國，使梅耀國心生畏
    懼，致生危害於安全。
二、案經桃園縣政府警察局蘆竹分局報請臺灣桃園地方法院檢察
    署檢察官偵查起訴。
    理  由 
一、本件上訴人即被告王士忠（下稱被告）所犯非死刑、無期徒
    刑、最輕本刑為3年以上有期徒刑之罪，或高等法院管轄第
    一審之案件，被告於本院審理程序中，就被訴事實為有罪之
    陳述，經告以簡式審判程序之旨，並聽取檢察官、被告及被
    告之選任辯護人之意見後，本院合議庭即依刑事訴訟法第36
    4條準用同法第273條之1第1項之規定，裁定本件依簡式審判
    程序進行審理；是本件之證據調查，依刑事訴訟法第273條
    之2規定，不受同法第159條第1項、第161條之2、第161條之
    3、第163條之1及第164條至第170條規定之限制，合先敘明
    。
二、上開事實，業據被告於本院審理時坦承不諱（見本院卷第11
    7頁），核與證人即被害人梅耀國於原審審理時之證述情節
    相符（見原審卷第53頁、54頁）、並經證人梅耀君於原審審
    理時證稱在卷（見原審卷第54頁反面、第55頁），復有門號
    0000000000號行動電話通聯記錄附卷可稽（見偵查卷第77頁
    ），足認被告之自白與事實相符，堪予採信。綜上，本件事
    證明確，被告之犯行洵堪認定，應依法論科。
三、被告與梅耀君原為夫妻(87年7月16日離婚)，證人梅耀君則
    係證人梅耀國之妹，已據被告供承在卷，並有戶籍謄本1份
    在卷可稽(見偵查卷第32頁)，被告與證人梅耀國間即具有家
    庭暴力防治法第3條第4款所定之家庭成員關係。按家庭暴力
    者，謂家庭成員間實施身體或精神上不法侵害之行為；家庭
    暴力罪者，謂家庭成員間故意實施家庭暴力行為而成立其他
    法律所規定之犯罪，家庭暴力防治法第2條第1款、第2款定
    有明文。又家庭暴力防治法第2條第2款所稱之家庭暴力罪，
    因該法並無罰則規定，故僅應依刑法各該罪名論處即已足。
    是核被告所為，係犯刑法第305條之恐嚇危害安全罪，且屬
    於對家庭成員間實施身體不法侵害之行為，該當家庭暴力防
    治法所稱之家庭暴力罪。
四、原審以被告事證明確，予以論罪科刑，固非無見。惟查，被
    告已於上訴本院後，與被害人梅耀國已於100年8月24日達成
    和解，被告並已依該和解之條件履行完畢，被害人梅耀國亦
    於本院審理時表示對本案刑度沒意見，同意不再追究等語，
    業經被害人梅耀國於本院審理時陳稱屬實(見本院卷第99頁
    反面)，復有臺灣桃園地方法院100年8月24日調解程序筆錄
    1份在卷可稽(見本院卷第81頁、第82頁)，原判決未及審酌
    上情，因此量刑審酌基礎已有不同，被告上訴理由以原審量
    刑過重提起上訴，請求撤銷改判，即為有理由，自應由本院
    予以撤銷改判。爰審酌被告不思以理性解決問題，僅因與被
    害人間有爭執，即以言語恫嚇被害人，行為實有不該，惟念
    其所為僅係一時情緒失控所致，犯後已與被害人達成和解，
    坦承犯行，頗有悔意，態度尚稱良好等一切情狀，量處如主
    文第2項所示之刑，並諭知易科罰金之折算標準，以資懲儆
    。
據上論斷，應依刑事訴訟法第369條第1項前段、第364條、第299
條第1項前段、第273條之1第1項，家庭暴力防治法第2條第2款，
刑法第305條、第41條第1項前段、刑法施行法第1條之1第1項、
第2項前段，判決如主文。
本案經檢察官吳春麗到庭執行職務。
中    華    民    國   100    年    12    月    13    日
                  刑事第二十庭審判長法  官  楊力進 
                                    法  官  詹駿鴻   
                                    法  官  王世華     
以上正本證明與原本無異。
不得上訴。
                                    書記官  周恩寧 
中    華    民    國   100    年    12    月    13    日
中華民國刑法第305條：
以加害生命、身體、自由、名譽、財產之事，恐嚇他人致生危害
於安全者，處2年以下有期徒刑、拘役或3百元以下罰金。